# 以外币分红的会计处理

提问人：wei12231992 时间：2023-01-12 15:28:29
大家好！请教以外币做股利分红，母子公司如何确认的问题。
我司以新币为记账本位币，公司以人民币固定金额对外分红，因宣告日与支付日存在汇率差异，宣告日核算的借:未分配利润-像股东分配，贷：应付股利。在实际支付日，支付股利金额与宣告日的差异是算作应付股利的汇兑损益，还是看做原分配宣告日计提差异进行调整。另外作为母公司以美元作为记账本位币，宣告日确认投资收益，与应收股利，实际收到日因汇率产生的差异是作为应收股利汇兑损益，还是看做确认投资收益时计提差异进行调整。

回答人：chenyiwei
在实际支付日，支付股利金额与宣告日的差异是外币货币性项目的汇兑差额，故应计入“财务费用——汇兑损益”。
作为母公司以美元作为记账本位币，宣告日确认投资收益，与应收股利，实际收到日因汇率产生的差异是作为应收股利汇兑损益。
因为股利分配的原币金额在被投资企业股东会决议日已经确定，故应按该决议日的汇率折算到记账本位币，后续再因汇率原因导致实际结算金额折算到本位币出现差异的，按常规汇兑损益处理。